臺灣高等法院臺中分院民事裁定
111年度抗字第245號
抗  告  人  賴清全  
相  對  人  蕭永順  

上列抗告人因與相對人蕭永順間請求損害賠償事件，對於中華民
國111年4月18日臺灣彰化地方法院110年度訴字第1215號所為裁
定，提起抗告，本院裁定如下：
    主  文
抗告駁回。
抗告訴訟費用由抗告人負擔。
    理  由
一、本件抗告人因與相對人蕭永順間請求損害賠償事件（下稱系
    爭事件），對於原法院民國111年1月24日110年度訴字第121
    5號判決（下稱系爭判決），於111年3月25日提起上訴，經
    原法院裁定駁回其上訴，抗告人不服提起抗告，抗告意旨略
    以：系爭判決於111年2月7日寄存送達彰化縣○○鄉○○村○○街0
    00號（下稱系爭地址），然抗告人當時該住所之建物進行翻
    修改建工程，並無門首或其他地方可黏貼，亦無適當位置，
    以為送達，難認已合法送達，抗告人係於111年3月14日至原
    法院查詢後，於111年3月17日始收受補發之系爭判決，原判
    決之上訴期間應自抗告人實際收到系爭判決後之111年3月18
    日起算，抗告人已於111年3月25日對系爭判決合法提起上訴
    ，並無遲誤上訴之不變期間，原裁定以抗告人遲誤上訴期間
    ，駁回抗告人之抗告，顯有違誤，爰提起抗告，求為廢棄原
    裁定等語。
二、按提起第二審上訴，應於第一審判決送達後20日之不變期間
    內為之；又提起上訴，如逾上訴期間或係對於不得上訴之判
    決而上訴者，原第一審法院應以裁定駁回之，民事訴訟法第
    440條、第442條第1項分別定有明文。又送達不能依民事訴
    訟法第136條、第137條規定為之者，得將文書寄存送達地之
    自治或警察機關，並作送達通知書兩份，一份黏貼於應受送
    達人住居所、事務所、營業所或其就業處所門首，另一份置
    於該送達處所信箱或其他適當位置，以為送達。寄存送達，
    自寄存之日起，經10日發生效力。寄存之文書自寄存之日起
    ，寄存機關應保存2個月，民事訴訟法第138條亦有明文。另
    按當事人或代理人，因天災或其他不應歸責於己之事由，遲
    誤不變期間者，於其原因消滅後10日內，得聲請回復原狀。
    因遲誤上訴或抗告期間而聲請回復原狀者，應以書狀向為裁
    判之原法院為之，並同時補行期間內應為之訴訟行為。此觀
    民事訴訟法第164條第1項、第165條第1項前段、第3項規定
    自明。所謂不可歸責於己之事由，雖不以天災以外之不可抗
    力為限，但總以事出意外，以通常人之注意不能預見或不可
    避免之事由，且必事由之發生，與訴訟行為逾期有因果關係
    者，始足當之。
三、經查：
  ㈠系爭判決經中華郵政股份有限公司彰化郵局（下稱彰化郵局
    ）之郵務人員以系爭地址為送達，因未獲會晤抗告人本人，
    亦無受領文書之同居人或受僱人，投遞2次未果，即製作郵
    務送達通知書2份，1份黏貼於抗告人住家門首、另1份至入
    該戶信箱，並於111年2月7日將郵件寄存彰化縣警察局彰化
    分局花壇分駐所，有送達證書附於原審卷可憑（見原法院11
    0年度訴字第1215號卷第88頁、第89-1頁），且經本院向彰
    化郵局查明屬實，復有彰化郵局111年7月7日彰郵字第11100
    00744號函在卷可稽（見本院卷第57頁），系爭判決確已合
    法寄存送達於抗告人。抗告人雖提出報價單、估價單、出貨
    單及照片等為證，然抗告人自陳為原建物翻修改建，且參諸
    抗告人所提出之報價單及照片所示（見本院卷第13頁、至第
    21頁、第39頁，本院111年度聲字第98號卷第41頁至第47頁
    ），抗告人僅係就原建物部分打除施作，並非整棟建物拆除
    重建，則該建物於施工期間並無因拆除而有無法黏貼門首之
    情形，且抗告人於施工期間縱暫時無法居住於該系爭地址，
    然仍有回系爭地址查看，抗告人亦未提出其他積極證據證明
    受招領通知時客觀上有不能領取郵件之正當事由，則抗告人
    主張郵務人員未將送達通知書黏貼於系爭住所，亦未放置於
    適當位置，致抗告人遲誤上訴期間云云，自不可採。
  ㈡本件抗告人之上訴期間，應自寄存送達生效之翌日即111年2
    月18日起算（111年2月7日寄存之日起，經10日即111年2月1
    7日發生效力），而系爭住址位於彰化縣花壇鄉，抗告人向
    原法院為訴訟行為，加計在途期間2日，抗告人上訴期間20
    日屆滿末日即111年3月11日屆滿，惟抗告人遲至111年3月25
    日始提起本件上訴（見本院111年度上字第331號卷第7頁抗
    告人所提民事上訴狀上之原法院收文戳章）。基上，抗告人
    提起上訴，顯逾20日上訴不變期間，揆諸首揭規定，其上訴
    不合法，應予駁回。
四、綜上，抗告人就系爭判決提起上訴，已逾上訴不變期間，上
    訴為不合法。從而，原裁定駁回抗告人之上訴，於法並無違
    誤。抗告意旨仍執前詞，指摘原裁定不當，聲明廢棄，為無
    理由，其抗告應予駁回。
五、據上論結，本件抗告為無理由，爰裁定如主文。
中　　華　　民　　國　　111 　年　　7 　　月　　29　　日
　　　　　　　　民事第六庭    審判長法　官  楊熾光
　　　　　　　　　　　　　　　　    法　官  郭玄義
　　　　　　　　　　　　　　　　    法　官  戴博誠
正本係照原本作成。
如不服本裁定應於裁定送達後10日內向本院提出抗告狀（須按他
造人數附具繕本），繳納抗告裁判費新台幣1000元整。因疫情而
遲誤不變期間，得向法院聲請回復原狀。

　　　　　　　　　　　　　　　　    書記官  張惠彥　　　
中　　華　　民　　國　　111 　年　　7 　　月　　29　　日